臺灣高等法院臺中分院民事判決　九十三年度重訴字第三二號
　　原　　　告　乙○○
　　訴訟代理人　莊正男律師
　　被　　　告　甲○○
　　訴訟代理人　丙○○
　　被　　　告　戊○○
　　　　　　　　丁○○
　　共　　　同
　　訴訟代理人　宋永祥律師
　　複　代理人　姜萍律師
　　　　　　　　陳芝荃律師
右當事人間侵權行為損害賠償事件，原告提起刑事附帶民事訴訟，經本院刑事庭裁定
（九十三年附民字第一四九號）移送民事庭，本院於民國九十四年四月十三日言詞辯
論終結，玆判決如下：
      主　　文
被告應連帶給付原告新臺幣壹仟肆佰捌拾貳萬捌仟零陸拾伍元，及自民國九十三年六
月四日起至清償日止，按年利率百分之五計算之利息。
訴訟費用由被告連帶負擔。
      事實及理由
一、被告甲○○以與本件損害賠償案件有關之本院九十二年上重訴字第六十二號刑事
    判決，業經被告甲○○及台灣台中地方法院檢察署（下稱台中地檢署）檢察官先
    後提起上訴，現仍由最高法院審理中，全案仍未確定，請求在刑事責任未確定前
    停止審判，核與民事訴訟法裁定停止訴訟之規定不合；再者，刑事判決所為事實
    之認定，於獨立民事訴訟之裁判時本不受其拘束，因此本院認無停止訴訟之必要
    ，合先敘明。
二、原告主張：被告夥同訴外人許志銘、黎仁平、陳進明、陳柏帆、林俊一、賴芳德
    、李青峰、黃清風及其他不詳年籍姓名之人，於民國（以下同）九十一年一月間
    ，合組刮刮樂詐騙集團，由被告負責資金調度，分配贓款等工作。渠等預先取得
    姚世民、劉美盡、廖國州、曾士哲等金融機構人頭帳戶，又以刊登廣告收購之方
    式取得0000000000等多線電話，作為與被害人聯絡之用，再將上述電
    話設定轉接至多線行動電話，而後在台灣各地連續偽以「香港威仕登洋酒集團」
　　、「奧莉薇國際精品館」、「帝豪鐘錶公司」、「美亞國際教育機構」、「喜來
　　登鐘錶公司」、「星光通訊科技集團」、「新星通訊科技集團」等公司名義，製
　　作不實之刮刮樂抽廣告，連續寄發刮刮樂廣告紙予不特定多數人，偽稱可刮中
　　金或品，使收受該刮刮樂廣告之人誤認自己確已中，打電話查詢時，接聽
　　電話之成員即詐稱需繳交稅金或保證金始能領取彩金等不實藉口，要求匯款，俟
　　被害人依約匯款後，再詐稱需先繳交會員費始能領取彩金等不實理由，要求再匯
　　款，待被害人依約匯款後，又詐稱上開公司幫被害人簽注香港賽馬協會比賽，博
　　得彩金，需繳交稅金、會費、見證費、保管費、匯差等不實名目，要求被害人匯
　　款。原告因此自九十一年七月三十一日起至同年八月十四日止，先後匯款如附表
　　所示之金額至如附表所示之郵局帳戶，被詐騙之金額合計為新台幣（以下同）一
　　千四百八十二萬八千零六十五元等情，爰依侵權行為法律關係，求為命：被告應
　　連帶給付一千四百八十二萬八千零六十五元，及自刑事附帶民事訴訟起訴狀繕本
　　送達翌日起至清償日止，按年利率百分之五計算利息之判決。
三、被告甲○○則以：刑事第一審認定被告甲○○無罪，雖第二審判決有罪，惟其判
    決理由與事實矛盾，其已提出上訴。原告對其如何使用詐術未能具體說明，而其
    與原告間並無電話通聯紀錄，其住處亦無任何贓物，且原告匯款所入帳戶均非其
    所有，亦非其所提供，其並未參與詐騙集團詐騙原告之金錢情事等語，資為抗辯
　　。被告丁○○、戊○○則以：被告丁○○於事發時，在台北市○○○路○段一○
　　三巷附近市場擺攤營生，無每日至台中市向黎仁平、許志銘收取贓款之理。被告
　　戊○○於七十七年至九十一年間皆擔任醫院會計、總務，後擔任工業公司作業員
　　，並兼差從事保險招攬、經營茗茶館，若參與詐欺集團何需如此辛勤工作。被告
　　未參與詐騙集團，業經刑事第一審判決無罪在案，刑事第二審判決在無任何新事
　　證情況下，僅以黎仁平、許志銘之不實供述為被告有罪之唯一證據，該判決違法
　　，被告已上訴最高法院。又縱採信黎仁平、許志銘之供述，依渠等供述內容亦應
　　認被告丁○○、戊○○係於九十一年十一月底、十二月初始參與詐欺集團，而原
　　告匯款之時間為九十一年七月三十一日起至同年八月十四日止，原告所受之損害
　　自與被告戊○○、丁○○無涉等語，資為抗辯。
四、原告主張被告與訴外人許志銘、黎仁平、陳進明、陳柏帆、林俊一、賴芳德、李
    青峰、黃清風合組之詐欺集團，以前揭方法詐騙其匯款，金額共一千四百八十二
    萬八千零六十五元之事實，業據提出台中地檢署九十二年度偵字第三六四○、五
    一七四號起訴書一份及匯款收據十四張為證（見附民卷六一至八七頁、本院民事
    卷九五至一０一頁），由匯款收據所示，可知原告確有自九十一年七月三十一日
    起至同年八月十四日止，先後匯款如附表所示之金額至如附表所示之金融機構帳
    戶，金額合計為一千四百八十二萬八千零六十五元等。雖被告均否認有參與許志
    銘、黎仁平、陳進明、陳柏帆、林俊一、賴芳德、李青峰、黃清風等人所組成之
    詐騙集團，並以前詞置辯，惟查：
  (一)訴外人黎仁平於刑事案件警、偵訊及法院審理時先後指陳被告參與上開詐欺犯行
    明確，據黎仁平於九十二年一月十五日第一次警訊，就其詐欺集團各成員及工作
    內容供稱：「陳柏帆、李青峰、『阿俊』、『阿德』、『阿明』是負責領錢的，
    他們領完錢後，都會將贓款交給我，由我集中並作帳，然後將提領之贓款交給綽
    號『三姐』、及其先生綽號『哥仔』的男子或許志銘」、「許志銘負責海報部分
    及帳戶部分。我是受僱於『三姐』及『哥仔』」、「我每星期一至五提領贓款並
    作帳完畢後，大約晚間八、九點會打電話給『哥仔』、『哥仔』會吩咐我至其指
    定之處所將錢拿給他，一開始『哥仔』也曾叫我拿給許志銘過。」、「平均每次
　　交付贓款給『哥仔』約七、八十萬元，最高曾經有過七百多萬。我分得百分之五
　　的報酬，交付贓款時便立刻拆帳。」、「李青峰、陳柏帆、林俊一、賴芳德、陳
　　進明等人平日就負責在各地待命提領贓款，約至下午五、六點左右，便會將當日
　　所有提領之贓款交付給我，．．．大約晚間九點左右，我便打電話給『哥仔』甲
　　○○，『哥仔』會約我至其指定之地點（大部份在黎明路上『四海遊龍』煎餃店
　　旁）交付贓款．．．」、「（經指認拘提到案之戊○○、甲○○後）戊○○就是
　　綽號『三姐』的女子，而甲○○就是綽號『哥仔』的人無誤」、「從九十一年五
　　月，我交給戊○○大約五百萬元，我交給甲○○大約三千萬左右，我交給許志銘
　　大約七、八千萬元左右」等語（見刑事案卷九十二年一月十五日警訊筆錄第五、
　　六、七、八、十頁）；於九十二年一月二十三日第二次警訊時供稱：「我將錢領
　　出後扣除我抽取之５％，將剩下的錢交給許志銘，大約到了九十一年十一月、十
　　二月間，因為我交給許志銘的錢大約一千萬元被搶，許志銘告訴我以後不會再跟
　　我收錢了，我領出的錢就直接交給『哥仔』甲○○或『三姐』戊○○。」（見刑
　　事案卷九十二年一月二十三日警訊筆錄第二頁）；於九十二年二月十日第三次警
　　訊時供稱：「我於九十一年十一月二十七日七點半左右，在黎明路與永春東路口
　　一家麵攤與丁○○見面，我拿錢給他二十五萬左右；又於九十一年十一月二十八
　　日八點左右，在黎明路與永春東路口一家麵攤與丁○○見面，我拿錢給他四十六
　　萬左右。他知道這是詐欺所得的錢，因為我受僱於他，將錢整理好交給他。」、
　　「我於九十一年十一月二十九日七點左右，在黎明路四海遊龍一家蒸餃與戊○○
　　見面，拿錢給她二十三萬左右；再於九十二年一月八日晚上六點半左右、九十二
　　年一月十三日晚上十點半左右，在黎明路四海遊龍一家蒸餃，與戊○○見面，把
　　當天詐欺領出的現金交給她，每次大約七十萬左右。她知道這是詐欺所得的錢，
　　因為我知道戊○○與丁○○是姐弟關係，我將錢交給她是一樣，我不定時要將詐
　　欺所得交給戊○○、丁○○、甲○○。」、「我於九十一年十二月二日晚上十點
　　左右，與甲○○見面，將詐欺所得錢交給他，大約三十萬左右；又於九十一年十
　　二月三日（筆錄誤為二日）八點半左右，在黎明路上的四海遊龍一家蒸餃與甲○
　　○見面，將詐欺所得錢給他大約五十萬左右；再於九十一年十二月五日九點半左
　　右、九十一年十二月三十日晚上十點四十分左右、九十二年一月六日晚上十點左
　　右，我一樣在黎明路上的四海遊龍一家蒸餃與甲○○見面，將詐欺所得錢給他大
　　約七十萬、八十萬及八十萬左右。他知道這是詐欺所得的錢，因為我每次收到的
　　錢整理好，不是交給甲○○，就是戊○○、丁○○他們。」等語（見刑事案卷九
　　十二年二月十日警訊筆錄第二至十二頁）。黎仁平於九十二年一月十五日偵查中
　　供稱：「我負責把他們提領的贓款收集後交給甲○○、戊○○、許志銘」、「許
　　志銘負責收款及帳戶，我則是受僱於戊○○、甲○○。我領的錢都是交給許志銘
　　，九十一年十一月底許志銘被搶後，才交給戊○○、甲○○」等語（見台中地檢
　　署九十一年度他字第一八七九號偵查卷第二二六、二二七頁）；於九十二年二月
　　十日偵查中供稱：「今日借提所說實在」、「提領到的錢有交戊○○、甲○○、
　　許志銘、丁○○。」、「交給丁○○沒有幾次錢，大部分都交給許志銘及甲○○
　　，戊○○只幾次而已。」等語（見台中地檢署九十二年度偵字第三六四號偵查卷
　　第一八八、一八九頁）。黎仁平於台中地院九十二年度重訴字第一三四一號九十
　　二年五月十四日訊問時雖否認有將贓款交予甲○○、戊○○、丁○○，但黎仁平
　　隨即於九十二年六月六日訊問時更正，指稱：刮刮樂詐欺集團真正負責人是丁○
　　○、甲○○、戊○○，其領到的錢都交給許志銘、甲○○、戊○○、丁○○，上
　　次開庭有說之前是誣陷甲○○、戊○○，是因為當時有他的家人在場，其不敢講
　　實話，而且在台中看守所到法院的路上，甲○○叫伊不可以指證甲○○主嫌云云
　　（見刑事一審卷(一)第一六八、一六九頁）。黎仁平其後於九十二年八月六日訊問
　　及九十二年九月二十九日審理時均供稱有將所收到的贓款交給甲○○、戊○○
　　、丁○○，並陳稱：「在檢察官偵查及警訊時所說交錢給甲○○、戊○○、丁○
　　○的時間、地點是正確」、「我與甲○○、戊○○他們也沒有仇恨，沒有必要誣
　　賴他們」等語（見刑事一審卷(二)第二十九、三十、一五○頁）。黎仁平之辯護人
　　具狀為其辯護，亦承認黎仁平係將一天所領得之金錢交付給許志銘或甲○○、戊
　　○○、丁○○等人之事實（見刑事一審卷(二)第一七六頁）。
  (二)訴外人許志銘於刑事案件警、偵訊及法院審理時先後指陳被告參與上開詐欺犯行
    明確，據許志銘於九十二年一月十五日第一次警訊時供稱：「我負責搜購人頭帳
　　戶、人頭電話，寄送刮刮樂海報傳單及黎仁平交給我詐欺所得的贓款我負責送給
　　甲○○、戊○○的工作。」、「詐欺所得的贓款送交給甲○○、戊○○應該有七
　　次左右，每次金額都有四、五百萬元現金不等，總計我沒有仔細計算應有七、八
　　千萬。」、「交海報給我的人我不認識。甲○○、戊○○會交代我聽指示，到五
　　權西路交流道及附近河濱公園附近載海報寄送。」、「經我當面指認我認識甲○
　　○、戊○○、陳進明、黎仁平、陳柏帆、林俊一、張詠翔，都是在東觀泡沫紅茶
　　店認識的。」「（我再次問你你加入該詐欺犯罪集團你分得多少贓款？何時分得
　　？該集團何人主持？）我分得現金一百萬元，在九十一年十月份分得，是集團首
　　腦丁○○分給我的，在丁○○家（台中市○○路、永春東路口一棟大樓的六樓，
　　詳細地址不清楚），丁○○是戊○○的弟弟。」「（海報由何人設計？何處印刷
　　？寄放何處？）丁○○設計，何處印刷我真的不知道，我只知道他交代綽號「眼
　　鏡」的男子交給我。」、「（提示丁○○口卡，是否即為犯罪集團首腦？）是的
　　，是我所稱集團首腦丁○○。」、「我因為發生在九十一年十一月二十一日被搶
　　奪事件，實際被搶一千餘萬元，已不被丁○○等人信任」等語（見刑事案卷九十
　　二年一月十五日警訊筆錄第四至六頁）；於九十二年一月二十三日第二次警訊時
　　供稱：「（你如何與丁○○聯絡？）都是丁○○與我聯絡，而且都是用王八卡。
　　」、「（你平均一次都交多少給丁○○？你平均多久交一次？你總共交錢給丁○
　　○多少？）五、六十萬元，平均兩、三天，我不清楚，因為每次黎仁平都將錢交
　　給我之後，我就全數將錢交給丁○○。」等語（見刑事案卷九十二年一月二十三
　　日警訊筆錄第二、三頁）。許志銘於九十二年一月十五日偵查中承認警訊筆錄其
　　所述實在，另稱：「我負責蒐購人頭帳戶、人頭電話、寄送海報傳單及收取黎仁
　　平領取之贓款。黎仁平負責領錢，他領錢交給我，我再交給戊○○的弟弟丁○○
　　」（見上開他字卷第二二九頁）。許志銘於台中地院九十二年度重訴字第一三四
　　一號九十二年五月十四日、九十二年六月十一日訊問時改稱贓款係交給「小陳（
　　或小成）」之約三、四十歲男子，並未交給甲○○、戊○○、丁○○等語（見刑
　　事一審卷(一)第七十二、二二三、二二四頁）。
  (三)雖黎仁平對於將贓款交予被告之次數及時間、地點略有出入，惟依刑事判決附表
    所示被害人被騙之時間及金額，自九十一年四月起至九十二年一月十四日被查獲
    止，匯款達三百多筆，黎仁平交錢地點亦非同一，供述自難一致，不能僅以其供
    稱之交錢時間地點前後不一，即謂為不可採。又本案共犯甚多，許志銘於第一次
    警訊時即供出丁○○，黎仁平逐次供出丁○○為共犯，亦無可議。且黎仁平與被
    告等並無仇怨，若被告未參與該項詐欺集團，黎仁平應無於警訊以至偵審中，始
    終誣陷被告之理，是黎仁平此部分之供述，堪以採信。許志銘於警訊中供稱其負
    責將贓款送交被告，海報是丁○○設計的，嗣改稱未交錢給被告，係交給小陳（
    或小成）之約三、四十歲成年男子云云，但依黎仁平於台中地院九十二年六月六
    日訊問時所述，根本無「小陳」此人（見刑事第一審卷(一)第一七○頁、(二)第三○
    頁）。許志銘於台中地院所言，顯係事後避談甲○○、戊○○、丁○○之詞，要
    無可取。參酌黎仁平於刑事案件警、偵訊及審理中之上開供述，及許志銘於警、
    偵訊中之上開供述，應認被告甲○○、戊○○、丁○○確有參加該詐欺集團。
  (四)被告戊○○、丁○○固辯稱由黎仁平、許志銘之供述，可知其等應於九十一年十
    一月底、十二月初始參與詐欺集團云云。惟由黎仁平、許志銘上述陳述，及黎仁
    平於警訊時供稱其係自九十一年四月底開始從事刮刮樂詐欺（見刑事案卷九十二
    年一月十五日警訊筆錄第四頁），許志銘於警訊時供稱其自九十一年年初起加入
    刮刮樂詐欺集團（見刑事案卷九十二年一月二十三日警訊筆錄第三頁），可知許
    志銘係於九十一年一月間即參與本件詐欺集團，負責申請收購人頭電話、人頭帳
    戶、寄送海報、收取贓款，將贓款轉交被告；黎仁平則於九十一年四月間加入，
    負責集中保管贓款、收購人頭帳戶，將贓款交予許志銘；嗣於九十一年十一月間
    ，因發生許志銘所收取之詐欺款項一千萬元被搶事件，許志銘不獲被告等人信任
    ，黎仁平所收取詐欺款項才直接交給被告。本件原告被詐欺，自九十一年七月三
    十一日起至同年八月十四日止陸續匯款期間，被告戊○○、丁○○顯然已加入該
    詐騙集團，被告戊○○、丁○○應有參與詐騙原告之犯行。被告戊○○、丁○○
    所辯，係將黎仁平、許志銘所述，許志銘被搶之後，黎仁平不再經由許志銘，而
    直接交付贓款予被告之時間，混淆為其二人參與詐欺集團之時間，自無可採。
  (五)被告甲○○、戊○○二人同居十餘年，並育有二子，此經其二人在刑事案件偵查
    中供承在卷，其二人關係自係匪淺。被告戊○○於刑事案件第一審審理中供稱與
    黎仁平、許志銘並非熟識，其二人只是其先前所經營泡沫紅茶店之客人而已（見
    刑事第一審卷(一)第二二六頁）；惟依刑事卷內檢警監聽譯文所示，被告戊○○與
　　黎仁平平常有聯絡，另依被告戊○○使用之0000000000號電話通聯紀
　　錄所示，其與許志銘使用之0000000000號電話亦常有聯絡，則黎仁平
　　、許志銘之指述，應非無稽。再依刑事卷內監聽譯文所示，黎仁平使用之000
　　0000000號電話於九十二年一月六日晚上九時四十八分許，曾撥打戊○○
　　使用之0000000000號電話，係一男子接聽，黎仁平稱其在外面，接聽
　　之人問黎仁平為何沒有打那支電話，黎仁平答稱：阿姐叫其打這支電話，顯見被
　　告戊○○、甲○○另有其他電話掩人耳目，堪認黎仁平指述非虛。而被告戊○○
    於九十二年四月七日台中地檢署檢察官偵訊時供稱：「0000000000號
    電話於九十二年一月六日晚上九時四十八分許，與黎仁平使用之0000000
　　000號電話聯絡時，是一個男生接的，是何人？）我不知道。」「（你除與甲
　　○○交往外，有無與其他人交往？）沒有。」「（你都如何對外稱呼甲○○？）
　　我會對外稱呼他是我老公。」、「（你在與黎仁平通話之錄音中，有說到請黎仁
　　平打電話給你先生，你先生是何人？）是甲○○，當天是因我先生叫我帶小孩一
　　起出去，因我要去找客戶不方便我就將小孩留著出門，因急著出門窗戶忘了關，
　　我在黎明路靠南屯路安可海產店，遇到黎仁平和他朋友在吃東西，我不方便過去
　　就打電話給他告訴他打電話給甲○○或過去我家幫我關窗戶，當時甲○○在家。
　　」等語（見九十二年度偵字第三六四○號偵查卷第三九六頁）足見黎仁平與被告
　　甲○○、戊○○係熟識之朋友，被告戊○○所稱與黎仁平並非熟識，祇是其先前
　　所經營泡沫紅茶店之客人而已，被告甲○○於刑事案件偵審中始終供稱其不認識
　　黎仁平，均無可採。
  (六)被告甲○○辯稱其與原告間並無電話通聯紀錄，原告匯款所入帳戶均非其所有，
    其家中無贓物，且家境富裕，並有正當職業，無為金錢犯罪之可能；被告丁○○
    辯稱事發時其在台北市○○○路○段一○三巷附近市場擺攤營生，無每日至台中
    市向黎仁平、許志銘收取贓款之理；被告戊○○辯稱其原擔任醫院會計、總務，
    後擔任工業公司作業員，並兼差從事保險招攬、經營茗茶館，若參與詐欺集團何
    需如此辛勤工作，足見渠等未參與詐欺行為等語。惟查，詐欺集團於台灣已橫行
    多年，集團內部分工細密，成員間多互不認識，欲查獲隱身幕後者，本屬不易，
    本件詐欺集團係由李青峰、陳柏帆、陳進明、林俊一、賴芳德、黃清風負責提領
    贓款後轉交給黎仁平，由黎仁平出面負責集中保管贓款、收購人頭帳戶，將贓款
    交予許志銘、被告甲○○、戊○○、丁○○，由許志銘出面負責申請收購人頭電
    話、人頭帳戶、寄送海報、收取贓款，將贓款轉交被告甲○○、戊○○、丁○○
    。被告甲○○、戊○○、丁○○隱身幕後，渠等為規避追查及掩飾身分，於收受
    詐欺所得款項後，或轉交上手，或轉匯入以他人名義所設立之帳戶，或另有他業
    ，自屬必然。而據被告戊○○於刑事案件供稱，丁○○原與其一起經營泡沫紅茶
　　店，該店於九十一年七月間歇業；黎仁平之女友吳湘儀於刑事案件本院審理中證
　　稱：「我見過丁○○。我以為他是黎仁平的朋友」，被告丁○○當庭表示：「我
　　想問證人吳湘儀在何處看過我？」證人吳湘儀當庭直接回答：「我在泡沫紅茶店
　　看過你（指丁○○）一次。」，被告丁○○遂稱：「我姐姐戊○○開泡沫紅茶店
　　，我有時去幫忙」（見本院九十二年度上重訴字第六二號刑事卷(三)第二一、二二
　　頁）。是黎仁平與被告丁○○並非不相識，復無仇怨，自無誤認或誣指之可能。
　　被告丁○○雖稱其於案發當時，在台北市○○○路○段一○三巷附近市場擺攤營
　　生，並提出古陳梅妹之台北市政府攤販營業許可證，及其向古陳梅妹自九十年十
　　月三十日起至九十二年十月三十日承租攤位之租賃契約書為證，但被告丁○○隱
　　身幕後，除被告丁○○外，尚有被告甲○○、戊○○可收取贓款，本不須被告丁
　　○○天天出面收取贓款，且被告丁○○承租攤位，攤位亦非必須被告丁○○親自
　　經營，且事實上被告丁○○亦未每日在台北擺攤，此由被告丁○○在九十一年七
　　月以前與戊○○合夥在台中市經泡沫紅茶店，被告丁○○有時會在泡沫紅茶店幫
　　忙可證，是並非被告丁○○有在台北承租攤位，即可認其並未參與本件詐欺之犯
　　行。綜上所述，被告上開所辯，均不足為渠等未參與詐欺集團之證明。
五、按因故意不法侵害他人之權利者，負損害賠償責任。數人共同不法侵害他人之權
    利者，連帶負損害賠償責任。負損害賠償責任者，除法律另有規定或契約另有訂
    定外，應回復他方損害前之原狀。因回復原狀而應給付金錢者，自損害發生時起
　　，加給利息。民法第一百八十四條第一項、第一百八十五條第一項前段、第二百
　　十三條第一項、第二項分別定有明文。本件被告夥同訴外人許志銘、黎仁平、陳
　　進明、陳柏帆、林俊一、賴芳德、李青峰、黃清風等人共同組成刮刮樂詐騙集團
　　，對原告行使詐術，致原告受有一千四百八十二萬八千零六十五元之損害，則原
　　告請求被告連帶賠償一千四百八十二萬八千零六十五元，及自刑事附帶民事訴訟
　　起訴狀繕本送達翌日即九十三年六月四日（見附民卷八八至九十頁）起至清償日
　　止，按年利率百分之五計算之利息，依法即無不合，應予准許。本件事證已臻明
　　確，兩造其餘攻擊防禦方法及舉證，核與本件判決結果不生影響，無庸逐一論列
　　，併此敘明。
據上論結，本件原告之訴為有理由，依民事訴訟法第八十五條第二項，判決如主文。
中　　　華　　　民　　　國　　九十四　　年　　　四　　　月　　二十七　　日
~B1民事第六庭審判長法　官　吳火川
~B2　　　　　　　　法　官　吳惠郁
~B3　　　　　　　　法　官　饒鴻鵬
右為正本係照原本作成。
被告得上訴。
如對本判決上訴，須於收受判決送達後二十日內向本院提出上訴書狀，其未表明上訴
理由者，應於提出上訴後二十日內向本院提出上訴理由書(須按他造人數附具繕本)。
上訴時應提出委任律師為訴訟代理人之委任狀。具有民事訴訟法第四百六十六條之一
第一項但書或第二項之情形為訴訟代理人者，另應附具律師及格證書及釋明委任人與
受任人有該條項所定關係之釋明文書影本。
~B　　　　　　　　書記官　陳如慧
中　　　華　　　民　　　國　　九十四　　年　　　五　　　月　　　二　　　日
                                                                        Ｙ
附表：
┌───────────┬──────┬──────┬──────┬────┐
│匯款金額（新台幣）    │匯入之金融機│匯 款 日 期 │ 冒用之公司 │總    計│
│                      │構帳戶名稱  │  （民國）  │ 名      稱 │        │
├───────────┼──────┼──────┼──────┼────┤
│五萬三千七百元        │姚世民郵局帳│91年７月日│香港威仕登洋│一千四百│
│                      │戶          │            │酒集團，刊登│八十二萬│
│                      │(帳號:005000│            │0000000000號│八千零六│
│                      │  00000000) │            │電話        │十五元  │
├───────────┼──────┼──────┤            │        │
│二十八萬元            │劉美盡郵局帳│91年８月１日│            │        │
│                      │戶          │            │            │        │
│                      │(帳號:002000│            │            │        │
│四十六萬三千一百五十元│  00000000) │91年８月２日│            │        │
│一百二十萬元          │            │91年８月２日│            │        │
│一百四十萬零五百元    │            │91年８月５日│            │        │
│一百五十萬元          │            │91年８月７日│            │        │
├───────────┼──────┼──────┤            │        │
│一百四十三萬元        │廖國州郵局帳│91年８月２日│            │        │
│                      │戶          │            │            │        │
│                      │(帳號:002000│            │            │        │
│一百四十六萬元        │  00000000) │91年８月５日│            │        │
│一百五十萬元          │            │91年８月７日│            │        │
│六十萬元　　　　　　　│　　　　　　│91年８月９日│　　　　　　│　　　　│
│四十一萬一千八百四十元│            │91年８月日│            │        │
│一百十九萬一千八百七十│            │91年８月日│            │        │
│五元                  │            │            │            │        │
├───────────┼──────┼──────┤            │        │
│一百九十萬七千元      │曾士哲郵局帳│91年８月日│            │        │
│                      │戶          │            │            │        │
│                      │(帳號:003000│            │            │        │
│一百四十三萬元        │  00000000) │91年８月日│            │        │
└───────────┴──────┴──────┴──────┴────┘
